臺灣高等法院臺南分院刑事判決
109年度侵上訴字第855號
上  訴  人  
即  被  告  乙○○




選任辯護人  法扶律師林浩傑
上列上訴人因妨害性自主案件，不服臺灣雲林地方法院107年度
侵訴字第33號中華民國109年05月27日第一審判決（起訴案號：
臺灣雲林地方檢察署107年度偵字第4776號），提起上訴，本院
判決如下：
    主  文
上訴駁回。
    事  實
一、乙○○於民國107 年7 月1 日凌晨3 時許，騎乘車牌號碼00
    0-000 號機車（下稱A 機車），至代號0000-000000 號印尼
    籍女子（下稱甲○ ）所承租位於雲林縣麥寮鄉某處（地址詳
    卷）之套房旁，見甲○ 買完宵夜獨自返家，乙○○先在門口向
    甲○ 邀約以金錢性交易，遭甲○ 斥罵「神經病」拒絕，乙○○
    心有不甘，見甲○ 回到套房內，知悉甲○ 所居住的套房位置
    後，竟基於加重強制性交之犯意，於同日凌晨3 至4 時間某
    時許，在脫去自身上衣後，徒手破壞甲○ 上開套房窗戶外的
    鐵欄杆，再自窗戶爬入套房內，隨即到甲○ 就寢之床舖上，
    強行撲在甲○ 身上，甲 發現後不斷大聲尖叫，乙○○乃以手
    摀住甲○ 嘴巴，要求甲○ 不要叫，表明不會傷害甲○ ，是要
    與甲○ 發生性交行為，甲○ 仍不停尖叫，說「不要」、「走
    開」，並以腳踢、揮打乙○○之方式反抗，兩人並翻落地上，
    過程中導致甲○ 受有左側下顎骨下緣有一1.5 0.5 公分表
    淺刮痕之傷害，最後因甲○ 不斷尖叫及奮力掙扎反抗，乙○○
    也害怕被其他套房租客發現，才停手而未得逞，此際甲○ 趕
    緊站起來開燈、開房門，跑出房門外，乙○○見狀始往外面跑
    ，乙○○即以此強暴方式，對甲○ 為侵入住宅強制性交未遂行
    為1 次。嗣經甲○ 報警處理，警察調閱甲○ 套房附近監視器
    錄影畫面，發現乙○○騎乘A 機車到過現場，循線查獲乙○○。
二、案經甲○ 訴由雲林縣警察局臺西分局報告臺灣雲林地方檢察
    署檢察官偵查起訴。
    理  由
一、證據能力部分：
  ㈠被告於本院辯稱：伊於107年7月17日警詢筆錄雖無遭到警察
    以不正當方法取供，但並無自白等語（本院卷第22頁、第15
    9頁）。經查：被告於107年7月17日警詢筆錄（警卷第3頁以
    下），經原審當庭勘驗錄音並製作勘驗筆錄（原審卷二第97
    頁以下），觀諸警卷內被告的警詢筆錄內容，與原審勘驗後
    製作的筆錄內容，被告均僅坦承侵入住宅係要請求甲○ 同意
    與其做愛，並非要強迫甲○ 做愛等情，即被告上開警詢筆錄
    並無自白本案犯罪，本院下列所引用被告警詢筆錄的供述內
    容，也沒有認為被告自白犯罪，合先敘明（按：被告於警詢
    中起初曾辯稱：侵入甲○ 房屋係要偷東西等語，見原審卷二
    第100頁勘驗筆錄）。
　㈡甲○ 之107 年7 月1 日警詢筆錄：
    甲○ 警詢筆錄係被告以外之人於審判外之傳聞證據，被告及
    辯護人已表明爭執上開筆錄之證據能力（原審卷二第30頁、
    本院卷第155頁），且上開證據並無刑事訴訟法第159 條之2
     或第159條之3 所定例外得為證據之情形，依據刑事訴訟法
    第159 條第1 項規定，自無證據能力。
  ㈢本判決其餘所引用被告以外之人於審判外陳述之言詞、書面
    陳述，檢察官、被告及辯護人於原審及本院審理時均陳明同
    意作為證據使用（本院卷第155頁以下），本院審酌該等言
    詞或書面陳述作成時並無違法或不當之情況，亦無違法取證
    等瑕疵，且與待證事實具有關聯性，認以之作為證據應屬適
    當，依照刑事訴訟法第159條之5規定，乃有證據能力。
二、被告的辯詞：
　㈠被告於原審固坦承有於上開時、地騎乘A 機車至甲○ 承租之
    套房旁，邀約以金錢與甲○ 性交，遭甲○ 拒絕，之後並在脫
    去自身上衣後，徒手破壞甲○ 套房窗戶外的鐵欄杆，再自窗
    戶爬入套房侵入其內，遭甲○ 發現後，見甲○ 不斷尖叫，而
    以手摀住甲○ 嘴巴，要求甲○ 不要叫，表明不會傷害甲○ ，
    並與甲○ 在地上翻來翻去等情，惟矢口否認主觀上欲對甲○ 
    為強制性交行為，辯稱：我是因為天氣太熱，才脫掉上衣，
    我進去甲○ 套房，不是要找甲○ 做愛，我就是想進去，想跟
    甲○ 聊天而已，因為甲○ 一直大喊我嚇到，我就說不要再喊
    ，我不會傷害你，我會出去，最後甲○ 沒有喊，我就放開她
    ，然後出去，事情就是這樣而已等語。
　㈡辯護人於原審辯稱：被告並沒有一開始就要對甲○ 強制性交
    而侵入住宅，否則以被告的體格、力氣，要對甲○ 強制性交
    得逞，並非難事，被告反而於聽到甲○ 大叫而嚇到，過程中
    被告沒有以強暴或命令方式要求甲○ 配合，最後還是甲○ 開
    門讓被告出去，可見被告並沒有對甲○ 為強暴、脅迫之行為
    ，主觀上也沒有欲以強暴、脅迫方式，對甲○ 性交之犯意等
    語。
　㈢被告於本院仍坦承上開客觀事實，然就侵入甲○ 住宅的目的
    ，辯稱：我進入甲○ 住宅是為要偷東西，不是要與甲○ 做愛
    等語。
　㈣辯護人於本院辯稱：被告在案發當天凌晨2時44分許，也就是
    在抵達甲○ 住處前，曾先到雲林縣褒忠鄉行竊，因僅竊得1
    包香菸，才轉而到甲○ 住處繼續行竊，並提出被告當日在褒
    忠鄉行竊遭到原審法院以108年度簡字第161號判決判刑的判
    決書佐證（本院卷第25頁）。
三、經查，被告上開犯行，有下列證據可資證明：
  ㈠告訴人甲○ 於偵訊、原審審理時證述略以：當時我的租屋地
    點是一間一間的套房，每人一間，一排好像有9 間套房（原
    審卷二第122、123頁）。案發當天凌晨我買完宵夜，要回到
    租屋套房時，在第一間套房遇到被告，被告跟在我後面，跑
    過來說，要以新台幣1000 元跟我做愛，問我要不要，我罵
    被告神經病，就把門關起來（偵查卷第9頁、原審卷二第116
    頁）。大概過了1 個小時，我剛睡著，聽到「碰」一聲被吵
    醒，醒過來看到1 個人在我房間床邊，他爬上床來，我就一
    直尖叫，他就整個身體撲過來摀住我的嘴巴，叫我不要叫，
    說不會傷害我，要跟我做愛，要給我1000元，我沒有聽他在
    講什麼，就一直尖叫，罵他神經病，喊救命，並一直反抗、
    掙扎，約10至15分鐘，因為他摀住我，我快無法呼吸。我就
    是腳一直踢，把他推開，說「不要」、「走開」，過程中我
    們有翻落地上，他在床上或地上都有將我壓下去，他沒有脫
    我的衣服，但他進來是赤裸上身（偵查卷第9頁以下、原審
    卷二第117頁以下、第119頁以下、第123頁、第128頁）。因
    為我一直踢，踢到最後他說好好好，不要叫了，我會自己走
    開，我就大力踢開他，然後站起來去開燈，把房門打開，並
    跑出房門（原審卷二第119頁）…後來他才跑出房門，又跑回
    來我的房門附近，我一直叫，他說他要拿東西而已，我看到
    他拿1 把鑰匙（原審卷二第121頁以下）。後來我沒有再見
    過被告，因為我就直接搬走了。窗戶的鐵欄杆是被告掰斷的
    等語明確（偵查卷第10頁）（甲○ 雖然係印尼籍，但已取得
    我國國民身分證，中文聽、答能力並無問題，見警卷第7頁
    甲○ 警詢筆錄、原審卷二第115頁甲○ 供述、本院卷第169頁
    案件公務審理單）。
　㈡其次，並有下列非供述證據可以佐證甲○ 上開指述為真：　
　⒈現場蒐證照片、監視器錄影畫面翻拍照片共16張（警卷第37
    至45頁）：警卷第37頁現場蒐證照片可見甲○ 套房窗戶外鐵
    欄杆遭拉開破壞。另警卷第41頁以下監視器翻拍照片，則可
    見被告騎車到達案發現場，脫下安全帽後走進套房內，警卷
    第43頁照片顯示被告赤膊上身從套房跑出來，穿好衣服後再
    騎車離開現場等情形。警卷第45頁則清楚拍攝到被告騎乘的
    機車車號。
　⒉被告騎乘的A 機車車輛詳細資料報表（警卷第33頁）：證明A
     機車登記車主確實為被告。
　⒊疑似性侵害案件證物採集單、性侵害案件驗證同意書、員警
    處理性侵害案件交接及應行注意事項表（警卷第17至19頁、
    第23頁）、性侵害犯罪事件通報表（警卷第31頁及反 面）
    ：甲○ 案發當天即報案，並接受性侵害案件採證、驗傷。
　⒋甲○ 之天主教若瑟醫療財團法人若瑟醫院受理疑似性侵害事
    件驗傷診斷書（警卷第25至29頁）：檢查結果，甲○ 左側下
    顎骨下緣有一1.50.5 公分表淺刮痕。
　⒌內政部警政署刑事警察局107 年8 月9 日刑生字第107006821
    9號鑑定書（偵卷第17至19頁）、107 年10月22日刑生字第1
    070099873號鑑定書（原審卷一第139 至141 頁）：鑑定結
    論，甲○ 左手指甲檢出一種男性Y 染色體DNA-STR 主要型別
    ，與被告型別相符，不排除來自被告或與其具同父系血緣關
    係之人。
　㈢被告到案後也坦承部分客觀事實，可以佐證甲○ 上開指控屬
    實（至於被告辯稱：侵入住宅後打算得被害人首肯後，才會
    與甲○ 進行性行為云云，並不可信，詳下述）：
　⒈於107年7月17日警詢中坦承：我不認識甲○ ，但我知道她，
    我在她租處看過她2次，我有喜歡她。7月1日凌晨3點許，她
    出去買宵夜回來住處10公尺外遇到我，我開口向她說要以1
    千元代價和她做愛，她沒有理我就回房間睡覺。於7月1日凌
    晨4點許，徒手破壞窗戶白鐵窗爬窗戶進入甲○ 房間，但我
    是在屋外就脫衣服再爬進入屋內，我是要進入屋內和被害人
    0000-000000談一起做愛，要徵求她同意，不是要硬對她性
    侵，但是她醒來，發現我就喊叫「救命阿」喊很大聲，一直
    叫，我就嚇到，我就撲在她身上搗住她嘴巴，叫他不要出聲
    ，我對她說「妳不要喊了，我走我走，我不會傷害她」，接
    著我就跑出去，騎我的車號000-000號重機車逃離現場（警
    卷第3頁以下）。
　⒉於108年4月15日原審準備程序坦承：我自己騎我的機車去那
    裡，我本來在外面跟甲○ 聊天，她看不起我，我才破壞窗戶
    ，跳進房間，後來她有醒來，醒來的時候就在叫救命，我就
    把她摀住嘴巴，說小姐不要叫，不要叫我就放開，我就出去
    。（你本來是要跟他發生性關係？）不是，我本來要問她而
    已。（你要問她什麼？）我本來問她說給她錢，要跟她做愛
    （原審卷一第209頁以下）。
  ⒊於108年9月23日原審準備程序中坦承：我有摀住被害人嘴巴
    ，還有跟她在地上翻來翻去不知道幾分鐘，我跟她說你不要
    再喊了，我不會傷害妳，我會出去，最後她沒有喊我就放開
    她，我就出去。我在屋外有跟甲○ 說想要跟他做愛這種話，
    那是在外面她看不起我。我進去被害人房間的時候，我上衣
    是沒有穿的，因為那時候太熱了，我連內衣都沒有穿，打赤
    膊。我有穿內褲跟褲子都有。我跟被害人在地上翻來翻去的
    意思，是我把人家摀住嘴巴，她叫救命我就嚇到，我就去摀
    住她的嘴巴，我跟他說小姐不要怕，我不會傷害你。（你跑
    進去被害人的房間，本來是想要跟她做愛？）本來是想，在
    外面有在想說她看不起我，我才跑去他那邊。（你跑進去那
    邊，就是要找他做愛的意思？）也不是這樣。（那你進去他
    房間做什麼？）不知道，我就是想進去，我進去他嚇醒，就
    一直大喊，我也嚇到（原審卷二第29頁以下）。
  ⒋於109年5月5日原審審理中供稱：（在還沒有進去房間之前，
    你不是已經在甲○ 屋外遇到甲○ ，有跟她講說要跟她做愛，
    要用錢來跟她交換做愛？）對。（那時候被害人拒絕你？）
    對。（她拒絕你之後，你為何跑到她房間？）不知道，不知
    不覺就想進去裡面（原審卷三第30頁以下）。
  ㈣被告於原審雖辯稱伊當時侵入住宅，主觀上沒有要以強暴或
    違反甲○ 意願方式對甲○ 強制性交，打算徵求甲○ 同意後再
    與甲○ 發生性關係，如果甲○ 不同意，伊就會離開現場等語
    。然查：
  ⒈被告坦承在進入甲○ 套房前，曾經以金錢邀約與甲○ 「做愛 
     」，遭甲○ 嚴正拒絕，並遭甲○ 斥責「神經病」，已如前
    述。而被告多次坦承對於遭甲○ 拒絕之事，認為是「甲○ 看
    不起我」（原審卷一第212頁，卷二第34頁、第35頁、第36
    頁），且稱：當時心情很鬱悶，才會跳進甲○ 房間等語（原
    審卷一第212頁），顯見被告是不滿甲○ 拒絕與其做愛，才
    會有「逕自脫掉上衣後，破壞甲○ 套房窗戶外鐵欄杆方式，
    闖入甲○ 住處」之激烈報復舉動，甚至是到甲○ 床舖，對甲
    ○ 做出「撲在甲○ 身上」、「摀住嘴巴」之行為，時間長達
    數分鐘之久，並導致甲○ 受傷（詳前揭驗傷診斷書），參酌
    彰化基督教醫院109 年4 月15日精鑑字號第0000000000號精
    神鑑定報告書，亦認定可能誘發被告犯罪之因素，包括「被
    告與甲○ 互動過程中，認為遭甲○ 貶抑，可能產生報復心理
    」（原審卷二第259 頁），足認被告上開舉動，已經無意徵
    詢甲○ 意見，取得甲○ 同意，是直接想要利用自己身為男性
    、身材上的優勢（被告於本院自承：案發時伊約80、90公斤
    ，本院卷第206頁），違反甲○ 意願，滿足其當下想與甲○ 
    「做愛」以解決自己性慾之目的。
　⒉其次，被告於甲○ 套房外面問過甲 是否可以進行性交易，而
    遭甲○ 嚴正拒絕，被告此時應該知道甲○ 當時並不同意與其
    發生性行為，如果被告後續真想要徵求甲○ 同意，才會與甲
    ○ 發生性行為，衡情應會繼續採取柔性、懇求的方式，獲取
    甲○ 的同意才是，然而被告卻趁甲○ 關燈入睡之後，強行扳
    開甲○ 套房窗戶的鐵欄杆，強行爬進甲○ 套房，且在入屋之
    時，早已脫光自己上衣，打赤膊強行進入，被告此等行為，
    明顯係想要藉著自己在身材、力量上勝過於女性的條件，違
    反甲○ 意願，與甲○ 發生性行為。
　⒊此外，甲○ 於原審明確證稱：當時我剛睡著，我聽到碰一聲
    醒過來，第一眼看到模糊的一個人，被告壓上來，摀住我的
    嘴，叫我不要叫，說要跟我做那種事情（原審卷二第117頁
    ）；我那時候還躺在床上，被告直接爬上來，把我壓住，蓋
    住我的嘴巴（第120頁）；被告爬上來，我就一直開始叫（
    第128頁），可見被告入屋後，在甲○ 發現之前，係直接往
    睡在床上的甲○ 身上壓，根本沒有事先徵詢甲○ 是否要性交
    的舉止。
　⒋又被告辯稱：其侵入甲○ 套房後，只有上身打赤膊，沒有脫
    下自己的外褲、內褲等語（本院卷第207頁），然甲○ 於原
    審明確證稱：我打開燈、開門的時候，我看到被告上衣沒有
    穿，褲子只有內褲而已，被告就拿著他的熱褲、衣服跑了（
    原審卷二第117頁）；我把燈打開、打開門，就看到被告在
    穿褲子、外褲，然後就往外跑（第121頁）；（你有沒有看
    到被告穿褲子的畫面？）那是最後面，是我門打開，我已經
    跑出去外面的時候，他才把他的褲子穿上，然後跑出去。我
    把燈打開，跑出去外面的時候，我才看到他在穿褲子（第12
    9頁），甲○ 因為被告的行為飽受驚嚇，案發後即搬離現場
    ，沒有對被告提出任何民事求償，於原審作證時還情緒激動
    痛哭（原審卷二第134頁），於本院審理期日則表明不願到
    庭（本院卷第183、195頁），可見是純粹受到驚嚇的被害人
    ，應無渲染、誣陷被告的必要，加上甲○ 其他證詞均有上開
    相關證據可資佐證，因此甲○ 此部分證詞亦應可信。依照甲
    ○ 所述，被告甚有可能在入屋之後、甲○ 開燈之前，即有將
    自己的外褲脫下之舉，更可見被告主觀上即係要侵入住宅對
    甲○ 強制性交。
　⒌至於被告於見甲○ 驚醒後大叫，曾按住甲○ 嘴巴，表示不會
    傷害甲○ ，後來並放棄上開行為離開現場等情，然依據甲○ 
    上開證詞，此係因為甲○ 發現被告在半夜無故侵入住宅後，
    大大受到驚嚇而拼命喊叫，並且以雙手揮打、腳踢等激烈的
    肢體動作抵抗被告所致，且被告坦承甲○ 居住的處所一整排
    都是套房，案發後很多住戶跑出來看（本院卷第198頁），
    甲○ 也證稱：被告是跟進伊所居住的出租套房，被告是在該
    套房區第一間套房門口先詢問要不要性交易（原審卷二第11
    6頁）；伊住的地方有9間套房（原審卷二第123頁），可見
    被告清楚甲○ 隔壁還有其他套房承租戶的鄰居，被告明顯係
    見甲○ 如此激烈反抗，深怕其他鄰居前來關切，因此被迫才
    放棄自己上開強制性交犯行。
　⒍又依據甲○ 在原審的證詞，被告侵入住宅後，在壓制甲○ 的
    過程中曾經詢問甲○ 是否可以1000元的代價做愛（原審卷二
    第118頁），然被告於本院坦承：伊當天身上其實沒有帶錢
    （本院卷第205頁），此觀諸被告在本案案發前的當日凌晨2
    時44分許，曾先行在雲林縣褒忠鄉某處侵入住宅竊取香菸1
    包，於接續持屋主廚房的菜刀要橇開屋主房間門鎖偷竊，經
    屋主發現後才逃離現場等情（本院卷第25頁臺灣雲林地方法
    院108年度簡字第161號刑事判決參照），可以佐證被告於本
    案案發時身上應該沒有1000元，否則不會連一包香菸都買不
    起，而要另行竊取。因此被告入屋後於壓制甲○ 過程中，對
    甲○ 聲稱要以1000元進行性交易云云，其實也是藉口幌子，
    並且係見甲○ 激烈反抗，一時安撫甲○ 之語，尚無法以此認
    為被告侵入住宅，將會徵求甲○ 同意才進行性行為。
　㈤被告於本院雖辯稱：其侵入甲○ 住宅係要偷東西，並非要對
    甲○ 進行性行為云云。然查：
　⒈甲○ 於偵查、原審均證稱：被告侵入住宅壓住伊身體時，係
    向伊說要做愛等語明確，被告於警詢、原審也都坦承：伊入
    屋係想與甲○ 做愛乙節，且被告如果爬進甲○ 住處僅係要偷
    東西，何以被告要脫去上衣打赤膊進入屋內，入屋後還有脫
    下自己外褲之舉，經甲○ 喊叫抗拒、開燈，被告才趕緊收拾
    衣服離開現場！益證被告侵入甲○ 屋內的目的並非係要偷東
    西。又「侵入他人住宅犯強制性交罪」與「侵入他人住宅犯
    竊盜罪」二者的嚴重程度、法定刑度差距甚大，被告於本院
    既然知道以此抗辯，對此自是知之甚詳，被告如果僅係要入
    屋行竊，其於警察約詢先行辯稱是要入屋竊盜云云，不被警
    察採信時（按：依照原審卷二第100頁勘驗筆錄，被告曾經
    以此理由向警察說明），於員警繼續訊問或原審審理時，應
    仍會持續以此重要事由提出抗辯，焉會受到質疑後，於警詢
    後半段、原審即坦承侵入住宅是想要與甲○ 做愛，而經過一
    審法院判刑後，再於本院重行提出此項辯詞！因此，被告於
    本院辯稱係要入屋偷東西云云，與常情不符，並不可信。
　⒉至於被告在本案案發前的當日凌晨2時44分許，曾先行在雲林
    縣褒忠鄉某處侵入住宅竊取香菸1包，於接續持屋主廚房的
    菜刀要橇開屋主房間門鎖偷竊，經屋主發現後才逃離現場，
    雖有臺灣雲林地方法院108年度簡字第161號刑事判決可參（
    本院卷第25頁），然被告於行竊後，嗣後乃有可能依照不同
    的客觀環境，而另行起意從事他種犯罪，尚難以被告於本案
    案發前曾從事竊盜犯行，逕認於本案仍係要從事竊盜犯行。
    　　
　㈥刑法之未遂犯，係指已經著手於犯罪構成要件行為之實行，
    而尚未完全實現法定犯罪構成要件者而言（最高法院96年度
    台上字第7393號判決意旨參照）。又犯罪之著手，係指行為
    人為實現犯意而開始實行犯罪構成要件之行為而言（最高法
    院98年度台上字第2248號判決意旨參照）。刑法第221條第1
     項強制性交罪之犯罪構成要件為：「對於男女以強暴、脅
    迫、恐嚇、催眠術或其他違反其意願之方法而為性交 」，
    係以強暴等行為為犯罪構成要件，因此行為人基於強制性交
    之故意，對於被害人施加不法腕力物理力量之強暴行為，即
    係實現「強暴」之犯罪構成要件，著手該犯罪構成要件之實
    行。本案被告既係基於強制性交之犯意，對於甲○ 施以前揭
    不法腕力之物理力量，包括「撲在甲○ 身上」、 「摀住嘴
    巴」，因甲○ 不斷掙扎反抗，兩人因而自床上跌落地面，而
    在地上翻來翻去，使得甲○ 身體自由受到壓制，被告顯已著
    手實行強制性交罪之強暴行為構成要件明確。
  ㈦辯護人雖辯稱：被告如果真的想要對甲○ 強制性交，應不會
    被甲○ 的尖叫嚇到後，即自行離開等語。然誠如上述，被告
    上開對甲○ 之行為，已著手於強制性交之實行，而被告見甲
    ○ 一再尖叫後，立即摀住甲○ 嘴巴，安撫甲○ 不要如此，然
    並未達到效果，且甲○ 不斷掙扎、反抗，可見被告之所以未
    達到強制性交之目的，實係擔心遭人發現，受到心理壓力，
    加上無法輕易達成，而不得不中止，尚無法以此倒果為因，
    認為被告侵入甲○ 套房之際，並沒有對甲○ 為強制性交行為
    之犯意。
　㈧綜上所述，被告主觀上具有侵入住宅強制性交之犯意，客觀
    上著手於犯行而不遂，事證明確，被告侵入住宅強制性交未
    遂罪之犯行，已可認定，應依法論科。
四、核被告所為，係犯刑法第222 條第2 項、第1 項第7 款侵入
    住宅強制性交未遂罪。被告於實行強制性交犯罪過程中造成
    甲○ 受傷，係強暴行為之當然結果或部分行為，不另論罪。
五、被告符合刑法第47條第1項累犯加重其刑的規定：
　　被告前①因竊盜案件，經臺灣彰化地方法院104 年度易字第7
    4號判決判處有期徒刑9月確定。②因施用毒品案件，分別經
    原審法院以104年度港簡字第20號判決判處有期徒刑6 月、
    以104年度簡字第124號判決判處有期徒刑6月確定；經臺灣
    臺中地方法院以103年度易字第2229號判決判處有期徒刑7月
    確定。③上開案件經裁定應執行有期徒刑1年9月確定。④又因
    傷害案件，經原審法院以104年度易字第755號判決判處有期
    徒刑3月確定。⑤嗣上開編號③④案件接續執行，於106年5月9
    日執行完畢等情，有被告前案紀錄在卷可稽，被告於受徒刑
    之執行完畢後，短短5 年以內故意再犯本案有期徒刑以上之
    罪，有其特別惡性，對於刑罰的反應力薄弱，且核無司法院
    大法官釋字第775 號解釋所示，如以累犯規定加重其刑造成
    其罪刑不相當的情形，應依刑法第47條規定加重其刑。
六、被告已著手於強制性交犯行而不遂，依刑法第25條第2 項之
    規定減輕其刑，並依法先加重後減輕之。
七、原審將被告送請彰化基督教醫院，針對被告犯罪時精神狀態
　　及辨識能力進行鑑定，鑑定結果認為：被告仍有基本判斷力
    ，因輕度智能不足，受衝動人格特質影響，自我控制能力較
    常人不足，但未達顯著不足程度，有彰化基督教醫院109年4
    月15日精神鑑定報告書可參（原審卷二第257  頁），因此
    被告並不符合刑法第19條減刑事由，併此敘明。
八、駁回上訴的理由：
　㈠原審審理後，認為被告上開犯行事證明確，乃適用上開實體
    法規，並審酌被告的素行不佳（①被告前於89年、90年間曾
    有2 次妨害性自主案件，犯罪情節均是無故侵入被害人住宅
    ，趁被害人熟睡時，而分別對被害人為性交未遂、猥褻之行
    為，原審卷三第39頁、第43頁前科判決參照。②被告另有多
    次竊盜、施用毒品紀錄），有被告前案紀錄表可參，被告竟
    又為本案侵入住宅強制性交未遂犯行，行為之危險性高，且
    侵害他人身體性自主權及空間隱私安全感，所為並不可取。
    兼衡甲○ 於原審表示：本案已經影響其生活，希望被告得到
    應有的懲罰等語（原審卷二第133 頁），且甲○ 於原審對於
    被告當庭想要道歉，仍有情緒不穩，抱著通譯痛哭，表示不
    想聽到被告的聲音之反應（原審卷二第134頁），可見被告
    行為對甲○ 造成的恐懼非輕；另衡酌被告犯後並未坦承犯行
    ，並考量被告罹患「非特定的情感思覺失調症」（原審卷一
    第227頁中國醫藥大學附設醫院108 年5 月7 日函暨被告病
    歷、原審卷二第199頁法務部○○○○○○○109 年2 月12日函暨被
    告於培德醫院精神科就醫病歷參照），經送鑑定後認為被告
    「仍有基本判斷力，因輕度智能不足，受衝動人格特質影響
    ，自我控制能力較常人不足，但未達顯著不足程度」（原審
    卷二第257  頁上開鑑定報告參照）之身心狀況，暨被告自
    陳擔任粗工，國小畢業之教育程度、生活情況等一切情狀，
    量處有期徒刑4年。
　㈡經核原審判決上開認事用法並無違誤，量刑亦屬妥適，並無
    違法不當之處。
　㈢被告提起上訴，猶執上開情詞否認犯罪，並無理由。另原審
    業已將被告的智力、性格自制能力較常人為差，將此等對被
    告有利的量刑因子，作為對於被告量刑的綜合考量，辯護人
    於本院請求本院考量被告此部分人格特質再調降刑度，亦無
    理由。綜上，被告的上訴並無理由，應予駁回。
據上論結，應依刑事訴訟法第368條，判決如主文。
本案經檢察官廖志國提起公訴，檢察官林志峯到庭執行職務。
中　　華　　民　　國　　109 　年　　11　　月　　26　　日
                  刑事第五庭    審判長法　官  黃國永
                                      法　官  翁世容
                                      法　官  蔡川富
以上正本證明與原本無異。
如不服本判決應於收受送達後20日內向本院提出上訴書狀，其未
敘述上訴理由者，並得於提起上訴後20日內向本院補提理由書（
均須按他造當事人之人數附繕本）「切勿逕送上級法院」。
　　　　　　　　　　　　　　　　　　　書記官  黃心怡
中　　華　　民　　國　　109 　年　　11　　月　　26　　日
附錄法條：
中華民國刑法第222條
（加重強制性交罪）
犯前條之罪而有下列情形之一者，處 7 年以上有期徒刑：
一、二人以上共同犯之者。
二、對未滿十四歲之男女犯之者。
三、對精神、身體障礙或其他心智缺陷之人犯之者。
四、以藥劑犯之者。
五、對被害人施以凌虐者。
六、利用駕駛供公眾或不特定人運輸之交通工具之機會犯之者。
七、侵入住宅或有人居住之建築物、船艦或隱匿其內犯之者。
八、攜帶兇器犯之者。
前項之未遂犯罰之。
　
中華民國刑法第221條
（強制性交罪）
對於男女以強暴、脅迫、恐嚇、催眠術或其他違反其意願之方法
而為性交者，處 3 年以上 10 年以下有期徒刑。
前項之未遂犯罰之。